【裁判字號】    94,訴,646
【裁判日期】    950427
【裁判案由】    營業稅
【裁判全文】
臺中高等行政法院判決
                                     94年度訴字第00646號
                              .
原      告  蘇源棟即佳立土木包工業
訴訟代理人  許進興  會計師
被      告  財政部臺灣省中區國稅局
代  表  人  甲○○
訴訟代理人  戊○○
上列當事人間因營業稅事件，原告不服財政部中華民國94年10月
11日台財訴字第09400353590號訴願決定，提起行政訴訟。本院
判決如下︰
    主  文
原告之訴駁回。
訴訟費用由原告負擔。
    事  實
一、事實概要：
    緣原告經法務部調查局中部地區機動工作組（下稱調查局中
    機組）查獲其於民國（下同）82年9月至85年間未依規定辦
    理營業項目變更登記，承攬電信工程銷售額新台幣（下同）
    49,203,207 元，未依規定開立統一發票，且於申報銷售額
    與稅額時漏報，又該期間未依規定開立統一發票予實際買受
    人銷售額合計1,313,527元，乃移由臺中市稅捐稽徵處補徵
    營業稅額2,460,160元，並按所漏稅額2,460,160元處3倍罰
    鍰7,380,400元（計至百元止）及未依規定給予他人憑證按
    查明認定總額1,313,527元處5%罰鍰65,676元合計7,446,076
    元。原告不服，申經復查未獲變更，提起訴願，經財政部訴
    願決定將原處分（復查決定）撤銷，由原處分機關另為處分
    ，嗣經被告重核復查決定，維持原核定，原告仍表不服，提
    起訴願遭駁回，遂提起本件行政訴訟。
二、兩造聲明：
    (一)原告聲明求為判決：訴願決定、復查決定及原處分均撤銷
      。
    (二)被告聲明求為判決：原告之訴駁回。
三、兩造陳述：
    (一)原告主張：
      1.有關補徵營業稅部分：
        (1)本件原告所經營之佳立土木包工業因非甲級營造廠，
          僅能承包大型營造廠承攬工程時之部分轉包工程，因
          無資格未能直接向電信局承攬大型營建業務，於82年
          至85年度間，僅向久慶營造有限公司（下稱久慶公司
          ）承包其轉發包之土方項目7,198,553.00元（原處分
          誤為1,313,527.00元），均有開立發票向久慶公司請
          款，有開立發票為證，除此以外原告未再與該公司有
          業務往來，更無向該公司借牌情事。
        (2)按久慶公司係直接向電信局承包管線工程，有該公司
          與電信局所簽之合約書為證，且所有電信局所支付之
          款項均係由電信局直接撥至久慶公司，而非逕撥至原
          告之帳戶，足證實際承攬業務者為久慶公司而非原告
          ，電信局當時為公營事業，有完整之發包作業程序，
          其資料應屬可信。
        (3)原告與配偶乙○○均曾任職於久慶公司擔任經理職務
          ，早期職業變更均需向戶政事務所為職業登記，原告
          最後一次變更職業登記為82年9月16日，行業職業記
          載欄為「久慶營造有限公司業務經理」，乙○○職業
          登記日期為80年10月1日，行業職業欄亦為「久慶營
          造有限公司業務經理」，亦足證於82年至85年間原告
          與配偶均曾任職於該公司擔任經理職務，為該公司處
          理業務，而非如調查局筆錄所稱的借牌之隱名合夥人
          。
        (4)被告稱久慶公司於收到電信局撥付之資金後，隨即以
          該存入之支票之相同金額或將該支票存入金額連同該
          帳戶當日餘額一併轉帳匯款，分別匯入乙○○萬通商
          業銀行台中分行帳戶、原告為股東而負責人為乙○○
          之巨燁營造公司（下稱巨燁公司）帳戶及原告本人之
          帳戶受領，有銀行往來資料可稽一事。按因原告與配
          偶均曾任職於久慶公司，原告與巨燁公司是帳戶借供
          久慶公司使用或有其他用途，因時間已久不甚清楚，
          但此資金應非如被告所稱之借牌之工程款。又原告與
          乙○○為夫妻，於當時係各自經營佳立土木包工業與
          巨燁公司，有關乙○○與巨燁公司之帳戶資金使用情
          形，應與原告之佳立土木包工業無關。
        (5)次按久慶公司負責人原為丁○○，於84年9月11日始
          變更為丙○○，於81年間丙○○是否於公司工作已不
          復記憶，原告接洽業務對象為丁○○，應請丁○○先
          生說明方能表達真正之事實，惟被告並未通知丁○○
          說明，故丙○○既非行為當時之負責人，其筆錄不足
          以採信。又原告於該期間於久慶公司擔任經理工作，
          戶籍謄本上有所記載，但因原告當時亦有自行經營土
          方包作業務，而要求公司不要申報薪資綜合所得稅，
          故各該年度未申報有取自久慶公司之所得，尚不得因
          此而否定原告為久慶公司員工之事實，此點原董事長
          丁○○應可瞭解此事。
        (6)經核對被告所整理之「台灣中區電信局第一工程總隊
          開立台灣土地銀行台中分行支票存入久慶營造公司之
          中國農民銀行帳戶00000000號資金流向明細表」，其
          全部金額僅為51,859,958元，而非所稱之79,192,821
          元，再依上開明細表彙總統計，上開金額轉入乙○○
          帳戶者為8,686,546元，其中轉入巨燁營造公司者為
          20,876,526元，轉入原告本人蘇源棟帳戶者僅為60,0
          00元，久慶公司提領現金而未轉入上開帳戶者為23,2
          54,971元，原告確未借牌承攬工程，退而言之，原告
          若有借牌營運，將轉入乙○○帳戶及巨燁營造公司帳
          戶之金額全部算入原告之頭上亦僅為29,623,072元，
          而非全部之金額79,192,8 21元，被告之認定顯有錯
          誤，但原告確未借牌承包電信局業務。
        (7)依營業稅法第2條及第3條第2項之規定可知，提供勞
          務收取代價之人為營業稅之納稅義務人，而沒有銷售
          勞務或貨物並收取代價之人，便無繳納營業稅之義務
          。次按資金流程與營業行為及營業行為主體有密不可
          分之關係，與營業行為有關之資金一般均匯入行為人
          之帳戶以確保其權益，以免資金被他人竊取而造成損
          失。原告實未向久慶公司借牌承包工程，經調閱被告
          附卷資料，始知為「乙○○與久慶公司合作之案件」
          ，其合作對象應為乙○○，並由乙○○提供其帳戶及
          其為負責人之巨燁營造公司帳戶供久慶公司轉帳及付
          款用，故久慶公司縱將營造廠執照借給他人承包工程
          ，其合作對象因違反營業稅法規定需補稅科罰，亦應
          屬提供勞務收取代價之乙○○為對象，與原告無涉，
          雖原告與乙○○為配偶，但財務係各自獨立，營業稅
          規定係以銷售勞務取得代價之人為納稅義務人，其法
          定納稅義務對象不容稽徵機關任意改變，原告並非本
          案銷售勞務獲取代價之人，當無納稅義務，不能僅因
          與乙○○為配偶，而將乙○○之納稅義務，逕更改為
          原告，否則即有違租稅法定主義。至於久慶公司內部
          資料帳上填「蘇源棟」三字，應係該公司之負責人與
          原告本人熟悉，而將與乙○○有關之帳頁填載原告「
          蘇源棟」三字以供內部參考而己，致使被告誤解為原
          告本人借牌承包工程。若為原告借牌承包，該款項將
          轉入原告帳戶，但被告查得之部分資金卻轉入乙○○
          或巨燁營造公司帳戶而非原告本人帳戶可為證。
        (8)再按「違章案件之審查除取得談話筆錄外，仍應進一
          步調查其他補強證據」為財政部77年12月29日台財訴
          字第771129927號函釋在案，被告於查核階段均未通
          知原告說明，於行政爭訟10年內，原告屢陳明原告僅
          承包久慶公司之土方工程（該部分已有申報營業稅）
          而未借牌承包電信局工程，被告僅憑丙○○於調查局
          之單方面談話筆錄，全無直接證據，於裁定前亦未通
          知原告陳述意見，致使原告於處分前無辯解機會，原
          告係於收到稅單後始知有此事，如此行政調查程序罔
          顧原告權益，而有重大瑕疵，此次被告依財政部訴願
          決定指示查核資金流程更確定資金非流入原告，惟仍
          不願更正原決定，已使原告權益受損。
        (9)本件被告對原告發單課徵日期為89年9月，而營業稅
          核課期間為五年，其核課期間應為84年9月至89年9
          月，而非自82年9月起算，被告於本案計算核課期間
          亦有違法。
        (10)調查局中機組所查扣久慶公司帳載相關工程資料，該
          帳頁上「蘇源棟」3字字跡清新，與原有文字已退色
          顯有不同，應係事後補具而非帳上原有文字。另吳隆
          村亦作證係委託乙○○處理業務，而非原告，工程款
          亦未轉入原告帳戶或由原告提領，顯見系爭工程之合
          作對象為乙○○或巨燁營造公司，而與原告無涉。
      2.有關營業稅罰鍰部分：原告於82年9月至85年間並無借
        用久慶公司名義承攬工程銷售額49,203,207.00元未開
        立統一發票，已如前述，台中市稅捐稽徵處除核定補徵
        稅款外並按所漏稅額處3倍罰鍰計7,380,400.00元與營
        業稅法規定不符，應屬違法處分。
      3.有關違反稅捐稽徵法部分：原告於82年至85年期間確實
        與久慶公司有業務往來，而無開立發票給非實際交易對
        象久慶公司之情事，被告依稅捐稽徵法第44條規定所為
        之處分，亦有違誤。
    (二)被告答辯：
      1.有關補徵營業稅部分：
        (1)本件原告82年9月至85年間承攬交通部臺灣中區電信
          管理局第一工程總隊（更名為中華電信股份有限公司
          臺灣中區電信分公司北臺中營運處，下稱中華電信北
          臺中營運處）電信工程銷售額49,203,207元，未依規
          定開立統一發票，且於申報當期銷售額、應納或溢付
          營業稅額時漏報，又該期間未依規定開立統一發票交
          付實際買受人而開立予非實際交易對象久慶公司銷售
          額1,313,527元，經調查局中機組查獲，違反營業稅
          法第32條及第35條規定，有久慶公司實際負責人吳傑
          境及會計蔡秀美調查筆錄可稽，乃移由臺中市稅捐稽
          徵處依同法第43條規定補徵營業稅額2,460,160元，
          並按所漏稅額2,460,160元處3倍罰鍰7,380,400元及
          未依規定給予他人憑證按查明認定總額1,313,527元
          處5%罰鍰65,676元合計7,446,076元。
        (2)按久慶公司原登記負責人為丁○○，於84年9月11 日
          變更負責人為丙○○，85年12月11日丙○○於調查局
          中機組調查筆錄稱久慶公司由其父親丁○○擔任名義
          負責人，惟實際上係由渠擔任實際負責人；原告並非
          久慶公司之股東，且渠兩人私下之合作承攬電信機關
          之工程時，並沒有另外再辦理公司營業登記，而係借
          用久慶公司之名義對外承攬電信工程，並由原告支付
          發票金額之9﹪予久慶公司作為支付營業稅及營所稅
          之費用；前述原告借用久慶公司名義承攬電信單位管
          道工程，係由原告自行負責盈虧，而久慶公司僅係提
          供發票予原告作為請款之憑證，再由原告提供進項憑
          證作為久慶公司充作進項成本，有調查局中機組調查
          筆錄可稽。
        (3)原告主張：「久慶公司於88年10月9日之說明書亦說
          明蘇源棟為業務經理」云云，按該說明書係久慶公司
          負責人丙○○於88年10月9日所出具，有說明書可稽
          ，惟原告既主張丙○○並非行為時久慶公司之負責人
          ，不知整個交易流程，卻主張丙○○於事後補具之前
          揭說明書稱其係久慶公司業務部經理，其主張自相矛
          盾；次按原告82年度至85年度綜合所得稅結算申報資
          料並未申報有久慶公司之來源所得，原告主張其為久
          慶公司經理並不足採，有原告82年度至85年度綜合所
          得稅結算申報書可稽。
        (4)另被告於93年7月7日以中區國稅法一字第0930037915
          號函請中華電信北臺中營運處提供原告以久慶公司名
          義承攬該處系爭44件工程有關付款憑證資料及支票存
          根影本供核，而上開系爭工程經該處驗收並取得久慶
          公司開立之統一發票後，系爭工程款該處均係開立抬
          頭為久慶公司之支票於交付後存入該公司中國農民銀
          行中港分行活存第00000000000號帳戶，經被告就上
          開帳戶查核有關工程款之資金往來紀錄，系爭支票存
          入久慶公司上開帳戶後隨即以該存入支票之同金額或
          將該支票存入金額連同該帳戶當日餘額一併轉帳匯款
          ，分別匯入原告配偶乙○○萬通商業銀行臺中分行帳
          戶、原告為股東並由乙○○為負責人之巨燁公司（88
          年10月12日變更負責人為原告）及原告受領，有銀行
          資金往來資料可稽。又被告於94年1月18日以中區國
          稅法一字第0940003669號函請巨燁公司提示系爭期間
          有關帳證供核，經依該公司提示系爭期間之帳證資料
          查核，巨燁公司與久慶公司並無業務往來。
        (5)次按巨燁公司之股東除原告及其配偶乙○○外，分別
          為原告當時年僅12歲及7歲之未成年（72年及77年出
          生）之子蘇品誌與蘇品銓及原告岳父劉天沛等5人，
          有戶籍資料查詢及股東明細資料可稽，而巨燁公司與
          久慶公司無業務往來而系爭工程款卻大額匯入巨燁公
          司，另巨燁公司負責人亦未依上開通知函至被告說明
          ，原告主張未參與巨燁公司業務經營及原告與巨燁公
          司之財務各自獨立並無足採；又久慶公司負責人吳傑
          境94年1月28日於被告談話紀錄亦稱巨燁公司與久慶
          公司並無業務往來，有談話紀錄可稽。被告曾於93年
          4 月14日以中區國稅法一字第0930023784號函請原告
          提示系爭期間有關帳證資料及其他有利復查事證供核
          ，惟迄未提示，故原告所述並無可採。
        (6)原告於首揭期間借用久慶公司之名義承攬中華電信北
          臺中營運處系爭電信工程，未依規定開立統一發票及
          未於規定期間內申報系爭銷售額，顯係故意以詐欺及
          不正當方法逃漏稅捐，其核課期間依稅捐稽徵法第21
          條規定為7年，原告主張營業稅核課期間為5年，其核
          課期間為84年9月起算，而非自82年9月起算，並無可
          採。
      2.關於罰鍰部分：按原告於首揭期間以久慶公司名義承攬
        系爭電信工程，未依規定開立統一發票，且於申報銷售
        額與稅額時漏報，違反營業稅法第32條及第35條規定，
        被告依同法第51條第7款規定，原裁處罰鍰7,380,400元
        並無不合；又原告以久慶公司名義承攬首揭電信工程，
        未依規定開立統一發票交付實際買受人而開立予非實際
        交易對象久慶公司金額合計1,313,527元，被告乃依稅
        捐稽徵法第44條規定，原裁處罰鍰65,676元亦無違誤，
    理  由
一、按「營業人銷售貨物或勞務，應依本法營業人開立銷售憑證
    時限表規定之時限，開立統一發票交付買受人。」、「營業
    人除本法另有規定外，不論有無銷售額，應以每2月為一期
    ，於次期開始15日內，填具規定格式之申報書，檢附退抵稅
    款及其他有關文件，向主管稽徵機關申報銷售額、應納或溢
    付營業稅額。其有應納營業稅額者，應先向公庫繳納後，檢
    同繳納收據一併申報。」、「營業人有左列情形之一者，主
    管稽徵機關得依照查得之資料，核定其銷售額及應納稅額並
    補徵之．．．四短報、漏報銷售額者。五漏開統一發票．．
    ．者。」、「納稅義務人，有左列情形之一者，除追繳稅款
    外，按所漏稅額處1倍至10倍罰鍰，並得停止其營業．．．
    七其他有漏稅事實者。」為行為時營業稅法第32條第1項前
    段、第35條第1項、第43條第1項第4款、第5款及第51條第7
    款所明定。次按「營利事業依法規定應給與他人憑證而未給
    與．．．應就其未給與憑證．．．經查明認定之總額，處5
    ﹪罰鍰。」稅捐稽徵法第44條定有明文。
二、本件原告於82年9月至85年間未依規定辦理營業項目變更登
    記，承攬中華電信北臺中營運處電信工程銷售額49,203,207
    元，未依規定開立統一發票，且於申報當期銷售額、應納或
    溢付營業稅額時漏報，又該期間未依規定開立統一發票交付
    實際買受人而開立予非實際交易對象久慶公司銷售額1,313,
    527元，經調查局中機組查獲，乃移由臺中市稅捐稽徵處補
    徵營業稅額2,460,160元，並按所漏稅額2,460,160元處3倍
    罰鍰7,380,400元（計至百元止）及未依規定給予他人憑證
    按查明認定總額1,313,527元處5%罰鍰65,676元合計7,446,
    076元。原告不服，申經復查未獲變更，提起訴願，經財政
    部訴願決定將原處分（復查決定）撤銷，由原處分機關另為
    處分。訴願決定撤銷意旨略以：臺中市稅捐稽徵處復查決定
    駁回復查申請之理由，無非以調查局中機組所查扣久慶公司
    所記載之帳冊及久慶公司人員之筆錄，均指認久慶公司未實
    際承攬電信局工程，而係由原告借用久慶公司之牌照承攬電
    信局之管線工程，且原告亦無法舉證向久慶公司承攬系爭電
    信管線工程並檢附相關帳證及資金資料，又久慶公司亦未提
    示其與電信局簽訂之合約及有關工程款之資金流向等資料。
    惟證據之取捨，應符合證據法則，上述調查局中機組所查扣
    之帳冊為久慶公司所記載，並非原告設立之帳冊，約談之對
    象亦為久慶公司之人員，固非不得採為間接證據，惟既無直
    接證據，自須調查其他事證，以為佐證。本件原告雖無法舉
    證向久慶公司承攬系爭電信工程並提出相關帳證及資金資料
    ，又久慶公司未提示其與電信局簽訂之合約及有關工程款之
    資金流向，惟臺中市稅捐稽徵處尚非不得由電信局查得支付
    系爭工程款之流向，以確認何人承攬系爭工程。況原告訴願
    理由爭執，調查局調查筆錄所約談之對象丙○○，並非行為
    時久慶公司之負責人，不知整個交易流程，另會計蔡秀美亦
    約於84年7月始至久慶公司上班，並未能全盤瞭解當時承包
    電信工程之情形，應請丁○○說明，以瞭解整個交易真相等
    情，又卷查久慶公司亦於88年10月9日向臺中市稅捐稽徵處
    提出說明書，推翻前供指稱，蘇源棟係該公司之業務經理，
    該公司委由其代表對外承包工程，工程之進行及款項之支領
    亦由其處理，致讓人誤解蘇源棟係借用該公司名義承攬工程
    等語。以上所稱是否屬實，亦非無重行查明審酌之必要；又
    違反營業稅法罰鍰部分，補徵稅額部分既有重行查明審酌之
    必要，業如前述，則以補徵稅額為基礎之系爭罰鍰部分，自
    無可維持；另違反稅捐稽徵法罰鍰部分，短漏報銷售額之違
    章事實既有重行查明審酌之必要，業如前述，則與該部分相
    關之跳開發票違章部分，亦無可維持。嗣經原處分機關重核
    復查決定，仍維持原核定。原告仍表不服，循序提起本件訴
    訟，為如事實欄所載之主張。經查：
    (一)久慶公司原登記負責人為丁○○，丙○○為久慶公司股東
      ，並於84年9月11日變更負責人為丙○○，85年12月11日
      丙○○於調查局中機組調查筆錄稱久慶公司由其父親丁○
      ○擔任名義負責人，惟實際上係由渠擔任實際負責人；原
      告並非久慶公司之股東，且渠兩人私下之合作承攬電信機
      關之工程時，並沒有另外再辦理公司營業登記，而係借用
      久慶公司之名義對外承攬電信工程，並由原告支付發票金
      額之9﹪予久慶公司作為支付營業稅及營所稅之費用；前
      述原告借用久慶公司名義承攬電信單位管道工程，係由原
      告自行負責盈虧，而久慶公司僅係提供發票予原告作為請
      款之憑證，再由原告提供進項憑證作為久慶公司充作進項
      成本，有調查局中機組調查筆錄可稽。另調查局中機組查
      扣之工程估驗款明細表（見原處分卷第255至266頁）上亦
      抬頭載明「蘇源棟先生」，雖該名字之字跡較其他所載明
      期、摘要、發票額、工程名稱部分為清晰（字跡顏色較濃
      ），惟此亦經丙○○於騎縫處蓋章確認，尚難以「蘇源棟
      先生」之色澤與其他部分不同，即否認該部分非記載原告
      之承包工程情形。另查扣之開立發票憑證明細表（見原處
      分卷第224至248頁）亦均有金額乘以9﹪之記載，是證人
      丙○○之上揭證言應可採信，其於本院供稱因時間久遠已
      不復記憶是否承攬中華電信北台中營業處工程及原告是否
      給付9﹪作為營業稅，亦不足為原告有利認定。
    (二)另依查扣前述工程估驗款明細表所載年度為81年至85年，
      金額共計79,192,821元，惟因81年度及82年1至8月份已逾
      核課期間，被告乃就未逾核課期間部分計算銷售額為49,
      203,207元（見原處分卷第513頁），自無不合，原告所稱
      金額不符等情，尚有誤解。
三、另經被告於93年7月7日以中區國稅法一字第0930037915號函
    請中華電信北臺中營運處提供原告以久慶公司名義承攬該處
    系爭44件工程有關付款憑證資料及支票存根影本，查得上開
    系爭工程經該處驗收並取得久慶公司開立之統一發票後，系
    爭工程款該處均係開立抬頭為久慶公司之支票於交付後存入
    該公司中國農民銀行中港分行活存第00000000000號帳戶，
    經被告就上開帳戶查核有關工程款之資金往來紀錄，系爭支
    票存入久慶公司上開帳戶後隨即以該存入支票之同金額或將
    該支票存入金額連同該帳戶當日餘額一併轉帳匯款，分別匯
    入原告配偶乙○○萬通商業銀行臺中分行帳戶、原告為股東
    並由乙○○為負責人之巨燁公司（88年10月12日變更負責人
    為原告）及原告受領，有銀行資金往來資料可稽；被告於94
    年1月18日以中區國稅法一字第0940003669號函請巨燁公司
    提示系爭期間有關帳證供核，經依該公司提示系爭期間之帳
    證資料查核，巨燁公司與久慶公司並無業務往來；久慶公司
    負責人丙○○94年1月28日於被告談話紀錄亦稱巨燁公司與
    久慶公司並無業務往來，有丙○○談話紀錄可稽。經查巨燁
    公司之股東除原告及其配偶乙○○外，分別為原告當時年僅
    12 歲及7歲之未成年（72年及77年出生）之子蘇品誌與蘇品
    銓及原告岳父劉天沛等5人，有戶籍資料查詢及股東明細資
    料可稽，則巨燁公司與久慶公司既無業務往來而系爭工程款
    卻大額匯入以原告夫妻為主體之巨燁公司，已屬可疑。雖乙
    ○○於本院行準備程序時供稱：我是久慶公司業務經理，所
    以由我去電信局標工程，有一些押標金由我支付，錢到了久
    慶公司後，我必須支付下游廠商工程款，當初我支付押標金
    時，與丁○○私下約定雙方為合夥關係，惟工程利潤如何分
    配未訂契約，僅口頭約定，故有一些資金會匯入我的帳戶等
    語；證人丁○○於本院行準備程序時亦供稱：我在82年至85
    年間任久慶公司負責人，公司標到的工程是由乙○○處理，
    不是由丙○○處理，公司工程款匯入乙○○及巨燁公司帳戶
    內，均係由乙○○處理，我不悉錢之處分情形等語。惟查系
    爭44件電信工程如係由久慶公司承作，其應支付予下游廠商
    之工程款，理應由久慶公司直接支付以免生爭議，何以不經
    由久慶公司簽發支票支付，卻將款項匯入乙○○及巨燁公司
    帳戶，再由其支付，顯違常情。而乙○○供稱其支付押標金
    而與丁○○約定雙方為合夥關係，卻未提出書面之合夥契約
    ，則其究於那幾件工程支付押標金，利潤如何分配均有未明
    ，且與丁○○於本院所供「劉鳳英沒有出資」等語不符。又
    丁○○於本院亦自陳其書唸的不多，且對工程不內行，而其
    子丙○○於本院訊問時仍供稱：82年至84年久慶公司登記負
    責人為丁○○，但公司事情均由我負責處理等語，且其於85
    年12月11日於調查局中機組偵訊及94年1月28日於被告調查
    時對公司內部作業情形供述綦詳，是應堪認丁○○僅係久慶
    公司掛名負責人，丙○○始為實際負責人。丁○○及乙○○
    所述仍難為系爭工程款何以匯入乙○○及巨燁公司帳戶之合
    理說明。而依一般社會實情，夫每有以妻掛名為公司負責人
    或將應屬夫之款項匯入妻之帳戶情事，綜合前述久慶公司實
    際負責人丙○○證言及查扣之工程估驗款明細表、開立發票
    憑證明細表以觀，原告將其承攬電信工程應得之款項，由久
    慶公司以原告之妻乙○○及巨燁公司名義存入，應亦無違經
    驗法則。
四、綜上所述，被告所為補徵原告營業稅2,460,160元，並處3
    倍罰鍰7,380,400元及就查明認定未依規定給予他人憑證總
    額5%罰鍰65,676元之處分，核無違誤。重核復查決定、訴願
    決定遞予維持，亦無不合。原告聲明求為撤銷，為無理由，
    應予駁回。
據上論結，本件原告之訴為無理由，爰依行政訴訟法第195條第1
項後段、第98條第3項前段，判決如主文。
中    華    民    國    95    年    4     月    27    日
                第二庭審判長法  官  王  茂  修
                            法  官  莊  金  昌
                            法  官  王  德  麟
以上與正本與原本無異。
如不服本判決，應於判決送達後20日內向本院提出上訴書狀，其
未表明上訴理由者，應於提起上訴後20日內向本院提出上訴理由
書（須依對造人數附具繕本）；如於本判決宣示或公告後送達前
提起上訴者，應於判決送達後20日內補提上訴理由書（須附繕本
）。未表明上訴理由者，逕以裁定駁回。提起上訴應預繳送達用
雙掛號郵票390元（34元及5元郵票各10份）。
中    華    民    國    95    年    4     月    28    日
                            書記官  詹  靜  宜


司法院資訊處製作；財團法人民間司法改革基金會備份。
